【裁判字號】    97,交聲,456
【裁判日期】    980413
【裁判案由】    違反道路交通管理處罰條例
【裁判全文】
臺灣宜蘭地方法院交通事件裁定         97年度交聲字第456號
移送機關    交通部公路總局臺北區監理所宜蘭監理站
異  議  人  甲○○
上列異議人因違反道路交通管理處罰條例案件，對於原處分機關
即交通部公路總局臺北區監理所宜蘭監理站中華民國97年12月2
日所為之處分（原處分案號：宜監字第裁00-000000000號）聲明
異議，本院裁定如下：
    主  文
異議駁回。
    理  由
一、原處分意旨略以：異議人即受處分人甲○○經警舉發於民國
    97年9月15日許，其車牌號碼IQ-1767號自用小客車不依期限
    於97年6月17日參加定期檢驗。原處分機關調查後，認異議
    人「不依期限參加定期檢驗（定檢日970617）」之違規情節
    屬實，依道路交通管理處罰條例第17條第1項規定，裁處異
    議人罰鍰新臺幣900元。
二、異議意旨以：異議人前因故辦理停駛，於97年4月29日復駛
    時已經檢驗合格，依道路交通安全規則第44條每年至少檢驗
    2次之規定，在該次檢驗合格後6個月內應屬可安全駕駛之車
    輛。異議人上開汽車既於97年4月29日經臨時檢驗合格，應
    無須在97年6月17日做定期檢驗。為此爰於法定期間內聲明
    異議，請求撤銷原處分等語。
三、按汽車因機件損壞停駛或停駛期間在3個月以上者，於復駛
    時，應經檢驗合格後，始得將牌照發還；汽車檢驗分為申請
    牌照檢驗、定期檢驗及臨時檢驗3種；領有牌照之汽車，其
    出廠年份，自用小客車未滿5年者免予定期檢驗，5年以上未
    滿10年者，每年至少檢驗1次，10年以上者每年至少檢驗2次
    ，道路交通安全規則第28條、第35條、第44條定有明文。又
    汽車不依限期參加定期檢驗或臨時檢驗者，處汽車所有人新
    台幣900元以上1,800元以下罰鍰；逾期1個月以上者並吊扣
    其牌照，至檢驗合格後發還，逾期6個月以上者，註銷其牌
    照，則為道路交通管理處罰條例第17條第1項所明定。再，
    臨時檢驗之內容、項目比照定期檢驗，有原處分機關98年3
    月5日北監宜一字第0980001637號函1份附卷可參。因此，若
    汽車辦理臨時檢驗日期與應辦理定期檢驗日期重疊者，辦理
    其中一項檢驗已足以達行政上之目的，自無要求汽車所有人
    需重覆檢驗之理。惟若該車辦理臨時檢驗日期與應辦理定期
    檢驗日期未重疊時，縱使二者日期相差甚微，因車輛係屬隨
    時在移動之動產，有可能因人為因素或天然災害而隨時改變
    其狀態、性能，自難認其彼此間有替代性。
三、經查：
 (一) 異議人所有之車牌號碼IQ-1767號自用小客車應於97年6月17
    日參加定期檢驗，卻未依限期參加定期檢驗之事實，為異議
    人所不爭，且有舉發違反道路交通管理事件通知單可證，足
    資認定。
 (二) 至異議人辯稱其所有上開車輛於96年4月30日停駛，至97年4
    月29日辦理復駛時，曾依道路交通安全規則第28條規定，經
    臨時檢驗合格之事實，有汽車異動歷史查詢及自行收納款項
    收據各1份附卷可憑，固屬事實。惟依前揭法條規定及說明
    ，該車辦理復駛之臨時檢驗日期既與該車應辦理定期檢驗之
    日期並未重疊，自難以前述復駛之臨時檢驗，替代上開定期
    檢驗。且異議人辦理復駛檢驗後，原處分機關交予異議人收
    執之自行繳納款項收據內，亦記明上開車輛須於97年6月17
    日辦理定期檢驗等語，有異議人提出之自行收納款項收據存
    卷可憑，難謂異議人有不知之理。是異議人前揭所辯尚屬無
    據，不足採信。
四、綜上，異議人所有車牌號碼IQ-1767號自用小客車，有不依
    限期於97年6月17日參加定期檢驗之違規行為，堪予認定。
    原處分機關援引道路交通管理處罰條例第17條第1項規定，
    裁處異議人罰鍰新臺幣900元，於法並無不合。本件異議為
    無理由，應予駁回。
五、依道路交通案件處理辦法第19條，裁定如主文。
中    華    民    國    98    年    4     月    13    日
                    交通法庭  法  官  鄧晴馨
上正本證明與原本無異。
如不服本裁定，得於收受裁定正本後5日內，向本院提出抗告狀
。
                              書記官  林怡君
中    華    民    國    98    年    4     月    13    日


司法院資訊處製作；財團法人民間司法改革基金會備份。
